最高法院刑事判決　　　　　　　　　　　　　　　九十三年度台上字第二六四三號
　　上　 訴　 人　台灣高等法院檢察署檢察官
　　上訴人即被告　甲○○
　　選 任辯護 人　黃柏彰律師
　　被　　　　告　乙○○
　　上訴人即被告　丙○○
　　　　　　　　　　　　　二十八號（另案在台灣台北監獄執行中）
右上訴人等因被告等強盜案件，不服台灣高等法院中華民國九十三年三月二十三日第
二審判決（九十二年度上訴字第三三五四號，起訴案號：台灣板橋地方法院檢察署九
十二年度偵字第八二○六、八四七六、八六○三號），提起上訴，本院判決如左：
    主  文
原判決撤銷，發回台灣高等法院。
    理  由
本件原判決認定：上訴人即被告（下稱被告）甲○○曾有違反麻醉藥品管理條例等前
科多次，其於民國八十九年間所犯竊盜罪，經原審法院判處有期徒刑六月；又於八十
九年間因違反毒品危害防制條例，經台灣板橋地方法院判處有期徒刑五月；再於九十
一年間犯偽造文書罪，經台灣板橋地方法院判處有期徒刑三月，三罪接續執行至九十
二年一月二十日執行完畢。上訴人即被告（下稱被告）丙○○亦有竊盜等多次前科，
其於八十九年間因違反毒品危害防制條例，經台灣板橋地方法院判處有期徒刑五月，
於九十年六月五日執行完畢。緣被告乙○○因積欠王秋燕債務，催討甚急，嗣乙○○
於九十二年二月十三日晚上八時許，在台北縣板橋市○○○路○段「逸龍精品店」，
與丙○○、甲○○及綽號「阿祥」之成年男子相遇時，乙○○遂提議假藉還款為名，
將王秋燕誘出，再由丙○○、甲○○及「阿祥」下手為強盜之行為。四人遂共同意圖
為自己不法之所有，先由乙○○於九十二年二月十三日晚上十時三十分許，佯以還債
為名誘出王秋燕，再以Ｔ九─一○九九號自用小客車，將之載往台北縣五股鄉五股工
業區堤防附近之停車場。先前在該處等候之丙○○、「阿祥」即頭戴棒球帽、口罩，
從自用小客車之後門進入車內，甲○○則在外把風，而由丙○○持黑色之疑似玩具槍
（未扣案，不能證明具有殺傷力或屬於兇器）抵住王秋燕頭部，並由「阿祥」以膠帶
貼住王秋燕之眼睛、嘴巴，及綑綁其雙手，以強暴之方法至使不能抗拒，而強取王秋
燕身上之現金新台幣（下同）九千六百元、台新國際商業銀行新莊分行金融卡、第一
商業銀行樹林分行金融卡各一張、新莊農會存摺一本及面額十五萬元支票一張，並逼
問出上開二張金融卡之密碼。得手後，四人復共同意圖為自己不法之所有，由丙○○
於同日晚上十時四十七分許，持台新國際商業銀行新莊分行金融卡，至台北縣新莊市
○○路六○一號聯邦商業銀行之提款機按下密碼，以不正方法（接續三次）由自動付
款設備共取得現金三萬一千九百元。另由甲○○持第一商業銀行樹林分行金融卡，先
於同日晚上十一時七分許，至台北縣新莊市○○路○段六十九號華南商業銀行之提款
機按下密碼，以不正方法（接續三次）由自動付款設備共取得現金四萬五千元；再於
同日晚上十一時二十八分許，至台北縣板橋市○○○路○段一二三號板橋郵局之提款
機按下密碼，以不正方法（接續二次）由自動付款設備共取得現金八千元。得款後，
四人約在「逸龍精品店」朋分贓款等情。因而維持第一審論處被告等意圖為自己不法
之所有，結夥三人以上，以強暴至使不能抗拒，而取他人之物（甲○○、丙○○均累
犯）罪刑之判決，駁回被告等在第二審之上訴，固非無見。
惟查：(一)、已受請求之事項未予判決者，其判決當然違背法令，刑事訴訟法第三百七
十九條第十二款定有明文。本件經第一審判決後，除被告等各自提起上訴外，檢察官
亦不服第一審判決對被告等提起上訴，指摘第一審判決量刑過輕，乃原判決僅在當事
人欄將檢察官列為上訴人，但檢察官之上訴有無理由，其理由欄全未論及，自有已受
請求之事項未予判決之違法。(二)、審判長應將證物提示當事人、代理人、辯護人或輔
佐人，使其辨認；前項證物如係文書而被告不解其意者，應告以要旨，刑事訴訟法第
一百六十四條定有明文。原判決以卷附台新國際商業銀行新莊分行、第一商業銀行樹
林分行之存摺影本及上開銀行之交易往來明細表影本，採為被告等「以不正方法由自
動付款設備取得他人財物罪」之證據（見原判決第五面第十一至十二行）。但上開證
物，原審並未於審判期日依上開規定踐行調查證據之程序，即遽採為論罪科刑之基礎
，自有應於審判期日調查之證據而未予調查之違法。(三)、原判決認定，被告等強得金
融卡後，由丙○○於九十二年二月十三日晚上十時四十七分許，持台新國際商業銀行
新莊分行金融卡，至台北縣新莊市○○路六○一號聯邦商業銀行之提款機按下密碼，
以不正方法（接續三次）由自動付款設備共取得現金三萬一千九百元。另由甲○○持
第一商業銀行樹林分行金融卡，先於同日晚上十一時七分許，至台北縣新莊市○○路
○段六十九號華南商業銀行之提款機按下密碼，以不正方法（接續三次）由自動付款
設備共取得現金四萬五千元；再於同日晚上十一時二十八分許，至台北縣板橋市○○
○路○段一二三號板橋郵局之提款機按下密碼，以不正方法（接續二次）由自動付款
設備共取得現金八千元（提領之詳情，見偵字第八二○六號卷第二十二至二十三頁、
第二十五至二十九頁）。依其情形，其於同一時間、地點在同一提款機，接續二次或
三次以不正方法取得現金部分，固為單純一罪；但分由不同之共犯，於不同時間，在
不同地點之提款機，以不正方法取得財物之行為，如何論斷？有無連續犯之適用？原
判決未予說明，自有疏漏。以上或為上訴意旨指摘所及，或為本院得依職權調查之事
項，應認原判決有撤銷發回更審之原因。又原判決所認定，綽號為「阿祥」之共犯，
是否即為另案由軍法機關處理之「陳志翔」（見原審卷第一一八頁、第一二七頁），
案經發回，併予查明。
據上論結，應依刑事訴訟法第三百九十七條、第四百零一條，判決如主文。
中　　　華　　　民　　　國　　九十三　　年　　　五　　　月　　 二十 　　日
                              最高法院刑事第八庭
                                  審判長法官  陳　炳　煌
                                        法官  陳　世　雄
                                        法官  吳　信　銘
                                        法官  徐　文　亮
                                        法官  蕭　仰　歸
      右正本證明與原本無異
                                              書  記  官
中　　　華　　　民　　　國　　九十三　　年　　　五　　　月　　二十八　　日
                                                                        Ｑ
